【裁判字號】    97,聲,548
【裁判日期】    970416
【裁判案由】    停止強制執行
【裁判全文】
臺灣桃園地方法院民事裁定               97年度聲字第548號
聲  請  人
（即債務人）  丁○○
號相  對  人  丙○○
（即債權人）
相  對  人    甲○○
相  對  人    乙○○
上列當事人間聲請停止強制執行事件，本院裁定如下：
    主  文
聲請人供擔保新臺幣壹佰萬元後，本院九十六年度執字第一四九
八八號強制執行事件之強制執行程序，於本院九十六年度重訴字
第一七五號事件判決確定或終結前，應暫予停止。
    理  由
一、本件聲請意旨略以：債權人執對聲請人之鈞院95年度拍字第
    2168號拍賣抵押物裁定，向鈞院聲請強制執行（96年度執字
    第14988 號），惟聲請人業已向鈞院提起債務人異議之訴（
    96年度重訴字第175 號），雖該事件經鈞院審理勸諭和解，
    然因聲請人接獲鈞院將於97年4 月30日進行第一次拍賣，倘
    強制執行程序續行執行，一但拍定，將致使聲請人之不動產
    遭受無法回復之損害，故爰依強制執行法第18條之規定，願
    提供擔保請求准予強制執行等語。
二、按有回復原狀之聲請或提起再審或異議之訴，或對於和解為
    繼續審判之請求，或提起宣告調解無效之訴，撤銷調解之訴
    ，或對於許可強制執行之裁定提起抗告時，法院因必要情形
    ，或依聲請定相當並確實之擔保，得為停止強制執行之裁定
    ，此強制執行法第18條第2 項定有明文。又法院依強制執行
    法第18條第2 項定擔保金額而准許停止強制執行之裁定者，
    該項擔保係備供債權人因停止執行所受損害之賠償，其數額
    應依標的物停止執行後，債權人未能即時受償或利用該標的
    物所受之損害額，或其因另供擔保強制執行所受之損害額定
    之，非以標的物之價值或其債權額為依據，此有最高法院86
    年度台抗字第442 號民事判決可資參照。
三、本件聲請人主張上開事實，業據聲請人提出本院執行處通知
    書、本院拍賣公告等件為證，而本院依職權調閱本院95年度
    拍字第2168號、96年度重訴字第175 號民事卷查核屬實，自
    堪信為真實。又聲請人主張本院96年度執字第14988 號拍賣
    抵押物裁定超過24,774,550元之抵押債權不存在而提起債務
    人異議之訴，經調卷審核後，聲請人就其所提起之債務人異
    議之訴事件，如能獲得勝訴判決確定，相對人即不得對聲請
    人之財產為強制執行，為免聲請人將來訴訟判決確定或終結
    後，受有無法回復原狀之損害，其聲請於上開訴訟事件判決
    確定或終結（撤回起訴、和解）前，暫予停止本院96年度執
    字第14988 號給付票款強制執行事件之強制執行程序，自應
    允許之。
四、參酌各級法院辦案期限實施要點規定，第一審為1 年4 個月
    、第二審為2 年、第三審為1 年，是本院96年度重訴字第17
    5 號債務人異議之訴事件至判決確定之期間約為4 年之久。
    再相對人聲請強制執行之拍賣最高限額抵押權5,000 萬元之
    拍賣抵押物裁定，債權額為5,000 萬元，就故相對人如因上
    開強制執行程序暫予停止，可能受到之損害，因執行標的物
    僅有一筆不動產，故停止執行後，不僅是超過24,774,550元
    不能即時受償，連聲請人所不爭執之24,774,550元之部分亦
    須連同停止，故其不能即時受償數額應以5,000 萬元計算利
    息損失，則參考法定利息為週年利率5%，故以週年利率5%
    為計算基準，計算後之擔保金額應為100 萬元（即5,000 萬
    ×5%×4 ＝100 萬元）；是聲請人提供100 萬元之擔保金後
    ，本院96年度執字第14988 號強制執行程序，於本院96年度
    重訴字第175 號債務人異議之訴事件判決確定或終結前，應
    暫予停止。
五、爰依強制執行法第18條第2 項，裁定如主文。
中    華    民    國    97    年    4     月    16    日
                  民事第一庭    法  官  田玉芬
以上正本係照原本作成
如對本裁定抗告，應於收受裁定正本送達後10日內向本院提出抗
告狀，並繳納抗告裁判費新台幣1,000 元。
中    華    民    國    97    年    4     月    16    日
                                書記官  李麗娟


司法院資訊處製作；財團法人民間司法改革基金會備份。
